【裁判字號】    97,訴,2992
【裁判日期】    970825
【裁判案由】    毒品危害防制條例
【裁判全文】
臺灣板橋地方法院刑事判決              97年度訴字第2992號
公  訴  人  臺灣板橋地方法院檢察署檢察官
被      告  甲○○
上列被告因違反毒品危害防制條例案件，經檢察官提起公訴（97
年度毒偵字第4490號），被告於準備程序中就被訴事實為有罪之
陳述，經本院合議庭裁定由受命法官獨任進行簡式審判程序，判
決如下：
    主  文
甲○○施用第二級毒品，累犯，處有期徒刑肆月；又施用第一級
毒品，累犯，處有期徒刑捌月，扣案之海洛因壹小包（驗餘淨重
零點捌貳零公克）沒收銷燬之，上開海洛因包裝袋壹只沒收。應
執行有期徒刑拾月，扣案之海洛因壹小包（驗餘淨重零點捌貳零
公克）沒收銷燬之，上開海洛因包裝袋壹只沒收。
    事  實
一、甲○○前因施用毒品案件，經臺灣板橋地方法院裁定送觀察
    、勒戒後，認有繼續施用毒品之傾向，再裁定送強制戒治，
    於民國96年4 月23日出所，於96年5 月4 日經臺灣板橋地方
    法院檢察署檢察官以96年戒毒偵字第194 號不起訴處分確定
    ；又於95年間，因洗錢防制法、贓物、偽造文書案件，經本
    院依序以95年度易字第450 號、95年度簡字第2037號、95年
    度簡字第5877號判處有期徒刑4 月、4 月、6 月確定，嗣經
    本院以96年度聲字第1709號裁定定執行刑為有期徒刑1 年，
    再經本院以96年度聲減字第1923號裁定減刑為有期徒刑2 月
    、2 月、3 月，應執行有期徒刑6 月，於96年10月25日執行
    完畢。詎仍不知悔改，於上開強制戒治執行完畢後5 年內，
    復基於施用第一、二級毒品之犯意，先於97年5 月9 日、10
    日中之1 日，在其臺北縣土城市○○路○ 段76巷16弄2 號5
    樓居住處（起訴略載於97年5 月12日16時許為警採尿前96小
    時內某時，在不詳地點），以將甲基安非他命置入玻璃吸食
    器內燒烤吸聞煙霧之方式，施用第二級毒品甲基安非他命1
    次；再於97年5 月12日11時許，在其上址居住處，以將海洛
    因滲水針筒注射之方式，施用一級毒品海洛因1 次。嗣為警
    於97年5 月12日14時45分許，在臺北縣土城市○○路○ 段75
    巷口查獲，並扣得海洛因1 小包（淨重0.0840公克，取樣0.
    0020公克鑑定，餘重0.0820公克）。
二、案經臺北縣政府警察局中和分局報告臺灣板橋地方法院檢察
    署檢察官偵查起訴。
    理  由
壹、程序方面：
    本件被告甲○○所犯並非死刑、無期徒刑、最輕本刑為三年
    年以上有徒刑之罪或高等法院管轄第一審案件，而其於準備
    程序進行中，先就被訴事實為有罪之陳述，經本院受命法官
    徵詢檢察官及被告之意見後，本院合議庭認合於刑事訴訟法
    第273 條之1 第1 項之規定，裁定由受命法官獨任進行簡式
    審判程序，合先敘明。
貳、實體方面：
一、上揭犯罪事實，業據被告甲○○於警詢、偵查及本院審理中
    坦承不諱，並有海洛因1 小包（淨重0.0840公克）扣案可稽
    ，且被告為警查獲時採集之尿液經送驗結果，係呈甲基安非
    他命及嗎啡類陽性反應，亦有臺灣檢驗科技股份有限公司20
    08/06/03報告編號CH /2008/50547號濫用藥物檢驗報告1 紙
    在卷可憑，又上開海洛因（白色粉末）經鑑定結果，確檢出
    有海洛因成分，復有交通部民用航空局航空醫務中心97年6
    月10日航藥鑑字第0972951 號毒品鑑定書在卷可佐，足徵被
    告之自白係出於自由意思，且與事實相符，是本件事證已臻
    明確，被告犯行堪以認定，應依法論科。
二、查海洛因、甲基安非他命分屬於毒品危害防制條例第2 條第
    2 項第1 款、第2 款所規定之第一級、第二級毒品，核被告
    所為，係犯毒品危害防制條例第10條第1 項之施用第一級毒
    品罪、同條第2 項之施用第二級毒品罪。被告施用前、後持
    有第一級、第二級毒品之低度行為，應分別為施用之高度行
    為所吸收，不另論罪。被告所犯上開二罪間，犯意各別，行
    為互殊，應予分論併罰。又被告有事實欄所載犯罪科刑及執
    行完畢之情形，亦有臺灣高等法院被告前案紀錄表附卷可參
    ，其於有期徒刑執行完畢後，5 年以內故意再犯本件最重本
    刑為有期徒刑以上之罪，為累犯，應依刑法第47條第1 項之
    規定加重其刑。爰審酌被告前曾施用毒品，業經強制戒治執
    行完畢，竟一再施用毒品，顯見其不思悔改，自制力亦顯不
    佳，惟兼酌以被告於犯後已坦承犯行態度尚稱良好，而其施
    用毒品行為於本質上係屬自我戕害行為，反社會性之程度應
    屬較低等一切情狀，分別量處如主文所示之刑，並定其應執
    行之刑，以資懲儆。
三、扣案之海洛因1 小包（淨重0.0840公克，取樣0.0020公克鑑
    定，餘重0.0820公克），係查獲之第一級毒品，應依毒品危
    害防制條例第18條第1 項前段規定宣告沒收銷燬之；上開海
    洛因外包裝袋1 只（並非不可與毒品分離，係用於包裹毒品
    ，防止其裸露、潮濕，便於攜帶施用），為被告所有，供其
    施用第一級毒品所用之物，經其供明在卷，應併依刑法第38
    條第1 項第2 款規定宣告沒收。
據上論斷，應依刑事訴訟法第273 條之1 第1 項、第299 條第1
項前段，毒品危害防制條例第10條第1 項、第2 項、第18條第1
項前段，刑法第11條前段、第47條第1 項、第51條第5 款、第38
條第1 項第2 款，判決如主文。
本案經檢察官黃佳權到庭執行職務。
中    華    民    國    97    年    8     月    25    日
                  刑事第六庭    法  官  高文淵
上列正本證明與原本無異。
如不服本判決，應於判決送達後10日內敘明上訴理由，向本院提
出上訴狀（應附繕本）。
                                書記官  林進煌
中    華    民    國    97    年    8     月    25    日
附錄本案論罪科刑法條全文：
毒品危害防制條例第10條
施用第一級毒品者，處六月以上五年以下有期徒刑。
施用第二級毒品者，處三年以下有期徒刑。


司法院資訊處製作；財團法人民間司法改革基金會備份。
